Inventaris van de archieven van de Koninklijke Militaire Academie en het Curatorium van de Koninklijke Militaire Academie, 1947-1987
Nationaal Archief, Den Haag
- Curatorium van de KMA, 1955-1987, 2
  - Bijzonder., 2.2
    - Overige zaken betreffende studie/opleiding., 2.2.8
      - Stukken houdende aanbieding van studiegidsen KMA., 1965-1986; 321; 1 omslag
        Alleen jaargang 1986-1987 (dl II) aanwezig
      - Stukken betreffende de lidmaatschappen van de KMA bij diverse civiele organisaties., 1966-1968; 322; 1 omslag
      - Stukken betreffende het in 1969 door de KMA georganiseerde symposium "Ruimtevaart in heden en toekomst"., 1969-1970; 323; 1 omslag
      - Stukken betreffende "De KMA en de democratisering van het onderwijs"., 1970-1973; 324; 1 omslag
      - Ingekomen brieven en minuut van uitgaande brief betreffende het op 8 en 9 april 1981 door de KMA georganiseerde symposium "Rakettechniek en Ballistiek"., 325; 1 omslag
        Verslag ontbreekt
      - Ingekomen brieven en minuut van uitgaande brief betreffende een op 8 juni 1983 door de KMA georganiseerde colloquium "Elektronische oorlogvoering bij de landstrijdkrachten"., 326; 1 omslag
      - Minuten van uitgaande brieven betreffende het bijwonen van de Holst-lezingen., 1983-1986; 327; 1 omslag
    - Examens., 2.2.9
      - Staten met opgave van cadetten per jaar van officiersexamen 1950 t/m 1966., 1950-1962; 328; 1 omslag
        1953 en 1963 ontbreken
      - Stukken betreffende voorstellen tot het doen vervallen van een kwaliteitsvolgorde bij het officiersexamen., 1961-1964; 329; 1 omslag
      - Stukken betreffende de instelling van het militaire baccalaureaat., 1962-1965; 330; 1 omslag
        Zie ook inv.nr. 368
      - Examen-, bevorderings- en overgangsregeling (EBOR)., 1962-1979; 331-332; 2 omslagen
        - 1962-1973, 331
        - 1974-1979, 332
      - Ingekomen brief van de RGA inzake het al dan niet opnemen van niet KMA-functionarissen in de verschillende officiersexamencommissies., 1964; 333; 1 stuk
      - Aantekening inzake de uitreiking van getuigschriften KMA., 1964; 334; 1 stuk
      - Interim-regeling examens KMA., 1964-1986; 335-337; 3 omslagen
        - 1964-1977, 335
        - 1978-1983, 336
        - 1984-1986, 337
          Zie ook inv.nr. 594
      - Stukken betreffende de "generatiebalansen" en rapporten "Doorstroming door de KMA-opleiding"., 1967-1986; 338-339; 2 omslagen
        - 1967-1979, 338
        - 1980-1986, 339
          Zie ook inv.nr. 595
      - Stukken betreffende het officiersexamen 1969., 340; 1 omslag
      - Deelstudie "Eindeisen KMA", met toelichting en commentaar., 1974; 341; 1 omslag
      - Interim-rapporten I en II van de gespreksgroep KMA, n.a.v. de deelstudie "Eindeisen", met commentaren., 1975-1976; 342; 1 omslag
      - Stukken betreffende de "Voorlopige eindeisen voor de opleiding KMA"., 1976-1986; 343-344; 2 omslagen
        Zie ook inv.nr. 584
        - 1976-1983, 343
        - 1984-1986, 344
      - Ingekomen brieven en minuten van uitgaande brieven betreffende de rijexamenregeling voor cadetten., 1979; 345; 1 omslag
      - Stukken betreffende het interim-rapport "Eindtermen KMA-opleiding", met aantekeningen., 1980-1981; 346; 1 omslag
        Zie ook inv.nr. 578
      - Reglement overgangsexamens en bevorderingen (ROEB)., 1980-1986; 347-348; 2 omslagen
        - 1980-1981, 347
        - 1982-1986, 348
          Zie ook inv.nrs. 337 en 592
      - Ingekomen brief van het ICBV inzake het tijdschema onderwijsontwikkeling op basis van de eindeisen., 1982; 349; 1 stuk
      - Ingekomen brief en minuten van uitgaande brieven betreffende de "Voorlopige regeling propedeutisch examen"., 1986; 350; 1 omslag
        Zie ook inv.nr. 598
    - Wet wetenschappelijk onderwijs voor de krijgsmacht (WWOK)., 2.2.10
      - Stukken betreffende de voorbereiding van een ontwerp-WWOK., 1961-1969; 351-352; 2 omslagen
        - 1961-1962, 351
        - 1963-1969, 352
      - Stukken betreffende de ontwerpwet universitaire bestuurshervorming., 1970; 353; 1 omslag
      - Instellingsbeschikking van de "Commissie van Advies inzake het ontwerp van de Wet op het Wetenschappelijk Onderwijs voor de Krijgsmacht (adviescommissie WWOK)", met voorstukken en wijzigingsbeschikkingen., 1971-1977; 354; 1 omslag
      - Beschikking van de voorzitter adviescommissie WWOK tot instelling van een werkgroep "Statuten en Reglementen KIM en KMA"., 1972; 355; 1 stuk
        Zie ook inv.nrs. 204 en 211
      - Stukken betreffende het opnemen van rechtspositionele bepalingen t.a.v. adelborsten en cadetten in de ontwerp-WWOK., 1972-1973; 356; 1 omslag
      - Notulen van de 1e t/m 22e vergadering van de adviescommissie WWOK., 1972-1977; 357; 1 omslag
      - Stukken betreffende de voorbereiding van een ontwerp-WWOK, behandeld in de adviescommissie., 1973-1974; 358; 1 omslag
      - Stukken betreffende de samenwerking tussen technische hogescholen en hogere technische scholen., 1973-1975; 359; 1 omslag
      - Interim-rapport van de adviescommissie WWOK., 1974; 360; 1 stuk
      - Agenda en verslag van de gezamenlijke vergadering van de curatoria KMA en KIM, op 2 mei 1974 gehouden op Paleis Soestdijk inzake de behandeling van het interim-rapport WWOK., 361; 1 omslag
      - Beleidsnota van de minister van onderwijs en wetenschappen, getiteld "Hoger Onderwijs voor velen", met commentaar, adviezen en beschouwingen., 1978; 362; 1 omslag
        Zie ook inv.nr. 568
      - Stukken betreffende de behandeling van de toekomstige WWOK., 1979-1986; 363-367; 4 pakken, 1 omslag
        Zie ook inv.nr. 590
        - 1979-1983, 363
        - 1983, 364; 1 omslag
        - 1984, 365
        - 1985, 366
        - 1986, 367
      - Ingekomen brief en minuut van uitgaande brief betreffende het verbinden van een titel aan de examens van de KMA., 1980; 368; 1 omslag
        Zie ook inv.nr. 330
      - Notities m.b.t de WWOK., z.d.; 369; 1 omslag
    - Onderwijs- en onderzoekplan., 2.2.11
      - Ingekomen brief van de RGA met een overzicht van de researchactiviteiten aan de KMA., 1968; 370; 1 stuk
      - Stukken betreffende de noodzakelijkheid van wetenschappelijk onderzoek op de KMA., 1970-1974; 371; 1 omslag
      - Onderwijs- en onderzoekplan 1975., 372; 1 stuk
      - Stukken betreffende een gewijzigde opzet van de onderwijs- en onderzoekplannen., 1975-1976; 373; 1 omslag
      - Onderwijs- en onderzoekplan KMA 1976-1980., 374; 1 omslag
      - Onderwijs- en onderzoekplan KMA 1976-1977 en 1978-1982., 375; 1 pak
      - Ingekomen brieven en minuten van uitgaande brieven betreffende de onderzoekplannen KMA., 1977-1984; 376-382; 7 omslagen
        - Onderzoekplan KMA, 1977-1982, 376
        - Onderzoekplan KMA, 1978-1983, 377
        - Onderzoekplan KMA, 1979-1984, 378
        - Onderzoekplan KMA, 1980-1985, 379
        - Onderzoekplan KMA, 1982-1983, 380
        - Onderzoekplan KMA, 1984, 381
          Zie ook inv.nrs. 593 en 595
        - Onderzoekplan KMA, 1985, 382
          Zie ook inv.nr. 596
      - Ingekomen brieven en minuten van uitgaande stukken betreffende de coördinatie van het wetenschappelijk onderzoek KMA - krijgsmacht., 1978-1979; 383-384; 1 pak. 1 omslag
        - 1978 november 6 - 1979 mei 18, 383; 1 pak
        - 1979 mei 29 - 1979 december 6, 384
      - Ingekomen brieven en minuten van uitgaande brieven betreffende de onderwijsplannen KMA., 1978-1981; 385-388; 4 omslagen
        - Onderwijsplan KMA, 1979-1983, 385
        - Onderwijsplan KMA, 1980-1984, 386
        - Onderwijsplan KMA, 1981-1985, 387
        - Onderwijsplan KMA, 1982-1986, 388
      - Ingekomen brief en minuut van uitgaande brief betreffende het onderzoekverslag KMA 1978-1979 en 1980., 389; 1 omslag
      - Ingekomen brief en minuten van uitgaande brieven betreffende het onderzoekverslag KMA 1979-1980 en 1981., 390; 1 omslag
      - Ingekomen brief en minuut van uitgaande brief betreffende de Technisch Wetenschappelijke Raad in oprichting (TWAR i.o.), met verzoek om medewerking van het Curatorium., 1985; 391; 1 omslag
      - Ingekomen brief en minuut van uitgaande brief betreffende het discussiestuk inzake de "Vrijheid van onderzoek en publicatie"., 1986; 392; 1 omslag
    - Cadetten., 2.2.12
      - Selectie, aanneming, werving., 2.2.12.1
        - Verslagen van de adviescommissie voor toelating van cadetten tot de KMA., 1951-1978; 393-399; 7 omslagen
          Verslagen over 1951 en 1955 zijn incompleet en verslagen 1957-1961 en 1978 ontbreken
          - 1951-1953, 393
          - 1954-1956, 394
          - 1962-1964, 395
          - 1965-1967, 396
          - 1968-1970, 397
          - 1971-1973, 398
          - 1974-1978, 399
        - Memorandum inzake de samenstelling en de werkwijze van de "Adviescommissie toelating KMA"., 1953; 400; 1 stuk
        - Nota van de Chef van de Generale Staf aan de Hoofddirecteur Personeel inzake aanwijzingen voor de selectienormen 1961, i.v.m. het gewijzigde studieprogramma., 401; 1 stuk
        - Stukken betreffende de landmachtorder m.b.t. de toelating tot het 2e studiejaar aan de KMA., 1961,1963; 402; 1 omslag
        - Brief van de Chef van de Generale Staf aan de gouverneur KMA inzake de overdracht selectietaken van de adviescommissie KMA aan de RGA., 1962; 403; 1 stuk
        - Notities betreffende de mogelijkheden tot vergroting van het aantal aanmeldingen voor de KMA., 1962, 1966; 404; 1 omslag
        - Stukken betreffende de medische keuring KMA en KIM m.b.t. de S-factor., 1964-1965; 405; 1 omslag
        - Stukken betreffende de opgave van streefgetallen bij aanname cadetten., 1965-1967, 1969-1973; 406; 1 omslag
        - Stukken betreffende de toelating van volledig bevoegde onderwijzers tot de opleiding aan de KMA., 1966; 407; 1 omslag
        - Ingekomen brief van de opperofficier personeel inzake de toelating tot de KMA-opleiding van (ex-)leerlingen van scholen voor reserveofficieren., 1967; 408; 1 stuk
        - Opgaven van het aantal benodigde opleidingsplaatsen voor KLu-cadetten voor de jaren 1968-1972 en 1980-1983., 1967-1968, 1970-1971, 1980-1982; 409; 1 omslag
        - Stukken betreffende het vaststellen van toelatingseisen voor de opleiding aan de KMA., 1969, 1974, 1981; 410; 1 omslag
        - Stafstudie inzake het volgen van een opleiding aan een school voor reserveofficieren door aspirant-cadetten, voorafgaande aan de opleiding op de KMA., 1970; 411; 1 stuk
        - Ingekomen brief van de RGA met commentaar van de afdeling technische studie op het memorandum van het Comité Werving over "Aanbod toekomstige officieren voor de krijgsmacht"., 1971; 412; 1 stuk
        - Ingekomen brief en minuten van uitgaande brieven betreffende de fysieke eisen te stellen aan vrouwelijke cadetten bij toelating aan de KMA., 1979; 413; 1 omslag
        - Ingekomen brieven en minuten van uitgaande brieven betreffende een onderzoek naar de mogelijkheden voor een verkorte opleiding van HBO-ers (HTS-ers) aan de KMA, met aantekeningen., 1980-1981; 414; 1 omslag
        - Brief van de Chef van de Generale Staf inzake een opgave van HBO-studierichtingen welke toelating geven tot KMA-opleidingen., 1985; 415; 1 stuk
      - Plaatsingen, detacheringen., 2.2.12.2
        - Stukken betreffende de wijze van detachering van cadetten., 1960-1962, 1968, 1970-1971, 1973; 416; 1 omslag
        - Stukken betreffende de uitwisseling van cadetten met buitenlandse militaire academies., 1962, 1964-1966, 1968, 1973; 417; 1 omslag
        - Rapport inzake een detachering van een aantal tweedejaars cadetten bij de Kampf Truppe Schule II te Munsterlager., 1963; 418; 1 stuk
        - Instructie van de Bevelhebber der Landstrijdkrachten m.b.t. plaatsing, benoeming en beëdiging van geslaagde KMA-cadetten., 1964; 419; 1 omslag
        - Ingekomen brief van de Inspecteur-generaal der Krijgsmacht met een verslag van een detachering in het SMO-jaar 1971-1972 bij de wapenscholen., 420; 1 stuk
        - Ingekomen brief van de gouverneur KMA inzake de doelstelling van de oriëntatieweek., 1986; 421; 1 stuk
      - Beoordeling, bevordering, ontheffing., 2.2.12.3
        - Rapporten van exitinterviews KMA-cadetten., 1962, 1972, 1982; 422; 1 omslag
          Rapport 1962 ontbreekt
        - Stukken betreffende het doubleren en ontheffen van cadetten., 1963; 423; 1 omslag
        - Stukken betreffende de bevorderingsgang van cadetten., 1963-1964, 1968, 1979; 424; 1 omslag
        - Stukken betreffende de resultatenanalyse over pas benoemde tweedeluitenants, 1964-1965., 1970; 425; 1 omslag
        - Staten met sterkteoverzichten per kwartaal over de periode 1 oktober 1965 - 1 juli 1970., 1965-1970; 426; 1 omslag
        - Ingekomen brieven van de RGA betreffende de voorlopige handleiding persoonsbeoordelingen., 1968-1969; 427; 1 omslag
        - Staten met overzichten van in de jaren 1960-1968 ontslagen/ontheven cadetten., 1969; 428; 1 omslag
        - Stukken betreffende de ontheffingen van cadetten., 1969-1970, 1973; 429; 1 omslag
        - Ingekomen brief van de RGA met een overzicht van de criteria gehanteerd bij het opmaken van een persoonsbeoordeling., 1973; 430; 1 stuk
        - Ingekomen brief van de gouverneur KMA inzake de uitvoeringsprocedure persoonsbeoordeling., 1986; 431; 1 stuk
      - Personeelszorg., 2.2.12.4
        - Stukken betreffende het instellen van een Senaatscommissie., 1961; 432; 1 omslag
        - Nota Chef van de Generale Staf aan de Staatssecretaris van Defensie inzake de interacademiale studenten schietwedstrijden., 1961; 433; 1 stuk
        - Stukken betreffende de motivatie van de cadetten., 1961, 1963, 1973; 434; 1 omslag
        - Eerste interim-rapport lichamelijke opvoeding en sport (eerste en tweede lezing) opgesteld door de afdeling Lichamelijke Ontwikkeling en Sport KMA., 1962; 435; 1 omslag
        - Stukken betreffende de bezoldiging van adelborsten en cadetten, 1962, 1964., 1973-1975; 436; 1 omslag
        - Stukken betreffende de geestelijke verzorging van de cadetten., 1962, 1969-1970; 437; 1 omslag
        - Stukken betreffende het "ontgroenen" van cadetten (coördinatieperiode), inclusief het rapport van de Commissie Lems., 1962, 1981-1982; 438; 1 omslag
        - Ingekomen brieven betreffende de samenstelling van de Senaat van het Cadetten Corps., 1962-1981; 439; 1 omslag
          Niet compleet
        - Stukken betreffende het voornemen van de gouverneur KMA een ongehuwd officier aan te wijzen als inwonend officier van de cadettenflat., 1963; 440; 1 omslag
        - Stukken betreffende het "cadettenhuwelijk"., 1963-1964, 1967, 1974, 1978; 441; 1 omslag
        - Stukken betreffende het legeringprobleem van de cadetten op de KMA., 1964; 442; 1 omslag
        - Stukken betreffende het beleid t.a.v. oneerlijkheden door cadetten gepleegd (vertrouwenssysteem)., 1964; 443; 1 omslag
        - Instellingsbeschikking van de Werkgroep Legering KMA, een stafstudie van de Generale Staf en een rapport van de werkgroep., 1964-1965; 444; 1 omslag
        - Ingekomen brieven van de Bevelhebber der Landstrijdkrachten betreffende de machtiging voor het gebruik van militaire voertuigen door cadetten sportverenigingen., 1964-1965; 445; 1 omslag
        - Stukken betreffende het parachutespringen voor alle cadetten., 1967, 1970; 446; 1 omslag
        - Ingekomen brief van de RGA met het verslag van de Cadetten Roeivereniging "Dudok van Heel" over het seizoen 1967., 1968; 447; 1 stuk
        - Ingekomen brieven en minuten van uitgaande brieven betreffende het houden van studentendisputen op de KMA., 1970; 448; 1 omslag
        - Minuut van uitgaande brief aan de president-curator inzake de invoering van een karateopleiding aan de KMA., 1970; 449; 1 stuk
        - Stukken betreffende het studieklimaat op de KMA., 1970-1974; 450; 1 omslag
        - Statuten van het Cadettencorps., 1972; 451; 1 deel
        - Ingekomen brieven van de RGA betreffende een beleidsnota over de fysieke vorming en sport op de KMA., 1973; 452; 1 omslag
        - Stukken betreffende de juridische positie van de cadettensportverenigingen., 1974-1975; 453; 1 omslag
        - Ingekomen brieven en minuut van uitgaande brief betreffende de huisvesting van cadettenvaandrig buiten de kazerne., 1978-1979; 454; 1 omslag
        - Ingekomen brieven en minuten van uitgaande brieven betreffende het internaat- en corpsleven van de cadetten KMA., 1978-1979; 455; 1 omslag
    - Docenten., 2.2.13
      - Burgerdocenten/hoogleraren., 2.2.13.1
        - Stukken betreffende de problematiek van burgerdocenten n.a.v. de onderwijsherziening., 1961; 456; 1 omslag
        - Ingekomen brieven van de gouverneur KMA betreffende de personeelsvoorziening van de wetenschappelijke staf, met aantekeningen., 1962; 457; 1 omslag
        - Stukken betreffende de honorering van wetenschappelijke medewerkers/lectoren/hoogleraren., 1962-1963, 1965, 1975, 1981-1983; 458; 1 omslag
        - Dossiers betreffende de wetenschappelijke medewerkers/docenten/hoogleraren., 1962-1986; 459-464; 6 pakken
          Alfabetisch-lexicografisch op naam gerangschikt
          - Akerboom - Broks., 459
          - Brouwer - Fuchs., 460
          - Geel - Klostermann., 461
          - Kokke - Nauta., 462
          - Niezing - Stuyt., 463
          - Tadema Wielandt - Zweekhorst., 464
        - Ingekomen brief van de RGA inzake het aanvaarden van nevenfuncties door aan de KMA verbonden docenten., 1963; 465; 1 stuk
        - Stukken betreffende de procedures bij benoeming van hoogleraren, lectoren en wetenschappelijke ambtenaren., 1966, 1976; 466; 1 omslag
        - Ingekomen brief en minuut van uitgaande brief betreffende de rechtspositie van hoogleraren en lectoren KMA., 1978-1979; 467; 1 omslag
        - Brief van de minister van Onderwijs en Wetenschappen inzake het (her-)bezettingsbeleid kroondocentenplaatsen en -formatiekader 1979., 468; 1 stuk
        - Stukken betreffende de vaste order KMA 1/19 betreffende het wetenschappelijk burgerpersoneel., 1981; 469; 1 omslag
        - Ingekomen brief van de RGA inzake het opnemen van de onderzoekplicht in aanstellingsbesluiten/contracten., 1981; 470; 1 stuk
        - Staat met een overzicht van kenmerken wetenschappelijk (burger)personeel., 1982; 471; 1 stuk
      - Militaire docenten., 2.2.13.2
        - Stukken betreffende de problematiek van docenten voor militaire en semimilitaire vakken., 1961; 472; 1 omslag
        - Stukken betreffende de onderwijsbevoegdheid van officieren., 1961, 1965, 1968-1969; 473; 1 omslag
        - Dossiers betreffende de militaire docenten., 1962-1986; 474-475; 2 pakken
          - Aalfs - Kruythof., 474
          - v.d. Laan - Zondag., 475
        - Stukken betreffende het memorandum wetenschappelijk gevormde militaire docenten op de KMA., 1963-1964; 476; 1 omslag
        - Stukken betreffende de vervanging van militairen, belast met de opleiding aan de KMA., 1963-1964; 477; 1 omslag
        - Stukken betreffende de procedure voor het aantrekken van militaire docenten., 1979-1981; 478; 1 omslag
    - Dienst- en studiereizen., 2.2.14
      - Uittreksel van het verslag van de dienstreis naar de U.S. Military Academy te West Point door luitenant-generaal M.R.H. Calmeyer, inclusief achtergrondinformatie over deze academie., 1951, 1962, 1964; 479; 1 omslag
      - Verslag van een bezoek aan de U.S. Military Academy van cadet-vaandrig der Militaire Administratie H.C.M. van Rossum., 1964; 480; 1 stuk
      - Stukken betreffende de studiereis van luitenant-generaal A.V. van den Wall Bake m.b.t. de opleiding van beroepsofficieren in de Verenigde Staten en Canada, met verslag en commentaren., 1964-1965; 481; 1 omslag
      - Ingekomen brieven van de RGA met verslagen van buitenlandse reizen in 1967 en 1968 gemaakt door Prof.dr.ir. J.M.J. Kooy., 1967, 1969; 482; 1 omslag
      - Ingekomen brief van de RGA met verslagen van studiebezoeken door luitenant-kolonel G.C. Floor aan de Royal Military Academy Sandhurst en de l' Ecole de l' Air te Salon de Provence., 1968; 483; 1 stuk
      - Ingekomen brief van de RGA inzake een voorstel tot deelname van Dr. J. Niezing aan het 3e wereldcongres van de International Peace Research Association te Karlovy Vary., 1969; 484; 1 stuk
      - Ingekomen brief en minuten van uitgaande brieven betreffende het verslag van een bezoek in 1972 door een deputatie van de KMA aan Die Schule der Bundeswehr für Innere Führung te Koblenz., 485; 1 omslag
    - Financiën., 2.2.15
      - Stukken betreffende de onkostenvergoedingen van burgercuratoren., 1961-1962, 1978-1980; 486; 1 omslag
      - Stukken betreffende de begrotingen van de studiebibliotheek KMA., 1961, 1963-1964; 487; 1 omslag
      - Stukken betreffende de kosten van verschillende cadettensportverenigingen., 1962, 1964, 1978; 488; 1 omslag
      - Stukken betreffende de fondsen voor culturele activiteiten van de cadetten., 1962-1964, 1973; 489; 1 omslag
      - Stukken betreffende de fondsen voor de aanschaf van materieel t.b.v. de afdeling Technische Studie., 1963-1967; 490; 1 omslag
      - Stukken betreffende het beschikbaar stellen van gelden voor het talenpracticum KMA., 1964; 491; 1 omslag
      - Brief van de Bevelhebber der Landstrijdkrachten aan de gouverneur KMA inzake de financiële middelen voor aanschaffing van een automatische telefooncentrale., 1965; 492; 1 stuk
      - Brief van de Bevelhebber der Landstrijdkrachten aan de gouverneur KMA inzake de verkoop van verouderde c.q. overcomplete studieboeken., 1965; 493; 1 stuk
      - Ingekomen brief van de RGA met de aanbieding van een brief van de raad aan de Inspecteur der Opleidingen inzake de aanvraag van audiovisuele hulpmiddelen t.b.v. het onderwijs aan de KMA., 1969; 494; 1 stuk
      - Ministeriële instructie m.b.t. de aanschafprocedures bij de KMA., 1972; 495; 1 stuk
      - Stukken betreffende de financiering van de meubilering VIP-kamer op de KMA., 1972-1973; 496; 1 omslag
      - Ingekomen brieven en minuten van uitgaande brieven betreffende een voorstel tot wijziging in de regeling van studieboekenvoorziening t.b.v. de cadetten., 1977-1982; 497; 1 omslag
      - Ingekomen brieven en minuten van uitgaande brieven met aanbieding van de rapporten kostenstructuur KMA over de jaren 1976-1978., 1978-1979; 498; 1 omslag
      - Minuten van uitgaande brieven betreffende aanvragen van fondsen t.b.v. Cura-vergaderingen., 1980-1983, 1986; 499; 1 omslag
    - Infrastructuur., 2.2.16
      - Stukken betreffende de bouw van een legeringsgebouw voor cadetten., 1960-1966; 500; 1 omslag
        Met schetsontwerpen
      - Stukken betreffende de plannen tot nieuwbouw en renovatie op de KMA., 1960-1971; 501; 1 omslag
      - Verslagen van vergaderingen betreffende de nieuwbouw op de KMA., 1961-1964; 502; 1 omslag
      - Stukken betreffende het rapport over de behaaglijkheid van de collegezalen KMA in verlichtingstechnische zin., 1962-1963; 503; 1 omslag
      - Stukken betreffende het infrastructuurplan ten behoeve van het technisch onderwijs aan de KMA., 1962-1965, 1973; 504; 1 pak
        Met schetsontwerp
      - Stukken betreffende de bouw en aanleg van sportaccommodaties te Breda t.b.v. de KMA., 1962, 1968, 1971; 505; 1 omslag
      - Stukken betreffende de geluidsinstallatie in de aula KMA., 1963; 506; 1 omslag
      - Getekende plattegrond van de terreinsituatie KMA, lichtdruk., 1968; 507; 1 stuk
      - Stukken betreffende de aankoop, inrichting en afstoting van de voormalige schiettunnel van Hispano Suiza., 1968, 1971, 1974-1976; 508; 1 omslag
      - Stukken betreffende de uitbreiding van bureelruimten t.b.v. de docenten., 1969, 1971; 509; 1 omslag
      - Stukken betreffende de keukenverbouwing op de KMA., 1970-1971; 510; 1 omslag
    - Ceremoniële aangelegenheden., 2.2.17
      - Concept tekst van de rede door de Chef van de Generale Staf op 7 april 1960 bij de installatie van de Commissie van Advies inzake het onderwijs aan de KMA., 511; 1 stuk
      - Stukken betreffende de plechtigheden bij de installatie van het Curatorium en de RGA op 24 november 1961., 512; 1 omslag